臺灣板橋地方法院刑事判決　　　　　　　　　　　　　九十三年度訴字第九九九號
　　公　訴　人　臺灣板橋地方法院檢察署檢察官
　　被　　　告　甲○○
右列被告因違反毒品危害防制條例案件，經檢察官提起公訴（九十三年度毒偵字第二
○六八號），本院受命法官行準備程序中，被告為有罪陳述，由本院合議庭裁定由受
命法官獨任進行簡式審判程序，本院判決如左：
    主  文
甲○○施用第一級毒品，處有期徒刑捌月，扣案之注射針筒貳支、橡皮止血帶壹條均
沒收。又施用第二級毒品，處有期徒刑伍月。應執行有期徒刑壹年。緩刑肆年。扣案
之注射針筒貳支、橡皮止血帶壹條均沒收。
    事  實
一、甲○○曾因施用第二級毒品安非他命案件，經本院以八十八年度毒聲字第七九八
    三號裁定送觀察勒戒，認無繼續施用毒品傾向，於民國八十九年一月五日釋放，
    經臺灣板橋地方法院檢察署檢察官於八十九年一月三十一日以八十八年度偵緝字
    第一九五七號、毒偵緝字第四八○號、四八一號不起訴處分確定。嗣甲○○明知
    海洛因、安非他命經毒品危害防制條例列為第一級、第二級毒品，不得施用、持
    有，竟於九十三年四月二十一日十八時許，在臺北縣三重市○○街十七巷二六號
    七樓住處內，將安非他命置於玻璃球內，以火燒烤吸食煙霧，施用第二級毒品安
    非他命一次，之後將玻璃球丟棄，於同日二十時許，將海洛因摻水放入針筒再注
    射至體內之方式，施用第一級毒品海洛因一次（公訴人誤繕為九十三年四月二十
    二日為警採尿前二十六小時、九十六小時內某時在不詳處所，各施用第一級毒品
    海洛因、第二級毒品安非他命），嗣於九十三年四月二十二日零時三十分許，在
    臺北縣蘆洲市○○路二六九巷口為警查獲，並扣得注射針筒二支、橡皮止血帶一
    條。
二、案經臺北縣政府警察局蘆洲分局報告臺灣板橋地方法院檢察署檢察官偵查起訴。
    理  由
一、訊據被告甲○○對於施用第一級毒品海洛因、第二級毒品安非他命之犯行坦承不
    諱，其於九十三年四月二十二日為警查獲，採尿送驗結果呈鴉片類、安非他命類
    陽性反應，有臺灣檢驗科技股份有限公司九十三年四月三十日濫用藥物檢體檢驗
    報告書一份在卷可按。復有扣案之注射針筒二支、橡皮止血帶一條為證。被告曾
    因施用毒品案件，經本院裁定送觀察勒戒，認無繼續施用毒品傾向，於八十九年
    一月五日釋放，經臺灣板橋地方法院檢察署檢察官於八十九年一月三十一日以八
    十八年度偵緝字第一九五七號、毒偵緝字第四八○號、四八一號不起訴處分確定
    ，有該不起訴處分書、臺灣高等法院被告全國前案紀錄表各一份附卷可參。被告
    於觀察勒戒執行完畢五年內再犯毒品案件，事證明確，應依法論科。
二、查海洛因、安非他命分別經毒品危害防制條例第二條第二項第一、二款明定之第
    一級、第二級毒品，不得持有、施用；本件被告甲○○先前因施用毒品案件，經
    觀察勒戒，認無繼續施用毒品傾向而於八十九年一月五日釋放，並由檢察官為不
    起訴處分後，復於觀察勒戒執行完畢五年內再犯如事實欄所載之施用第一級毒品
    海洛因、第二級毒品安非他命行為，核其所為，係犯毒品危害防制條例第十條第
    一項之施用第一級毒品罪、同條例第十條第二項施用第二級毒品罪。至其施用前
    後持有第一級毒品海洛因、第二級毒品安非他命之低度行為，應為施用之高度行
    為所吸收，不另論罪。被告所犯上開二罪，犯意個別、行為殊異，應分論併罰。
    爰審酌被告素行尚佳、然經觀察勒戒，仍未戒斷其施用毒品之惡習，並參酌其犯
    罪動機、目的、手段、所生戕害其身心情形及犯罪後態度良好等一切情狀，各量
    處如主文所示之刑，並定其應執行之刑，以示懲儆。又被告前未曾受有期徒刑以
    上刑之宣告，有臺灣高等法院被告全國前案紀錄表一份在卷可按，因一時失慮失
    慮，偶罹刑典，事後已坦承犯行，深具悔意，表明痛改前非欲戒斷毒癮，且被告
    未婚生女，需獨立撫養甫滿八個月之幼女謝安儂，有
    此刑之宣告後，應知警惕而無再犯之虞，本院因認暫不執行其刑為當，予以宣告
    緩刑四年，用啟自新。
三、扣案之注射針筒二支、橡皮止血帶一條，係被告所有供施用第一級毒品所用之物
    ，業據被告供認在卷，應依刑法第三十八條第一項第二款規定宣告沒收。
四、末按除被告所犯為死刑、無期徒刑、最輕本刑為三年以上有期徒刑之罪或高等法
    院管轄第一審案件者外，於前條第一項程序進行中，被告先就被訴事實為有罪之
    陳述時，審判長得告知被告簡式審判程序之旨，並聽取當事人、代理人、辯護人
    及輔佐人之意見後，裁定進行簡式審判程序，刑事訴訟法第二百七十三條之一第
    一項定有明文。查本件被告涉犯之毒品危害防制條例第十條第一項、第二項之罪
    ，法定本刑分別為六月以上五年以下有期徒刑、三年以下有期徒刑之罪，非最輕
    本刑為三年以上有期徒刑之罪，且被告就被訴事實為有罪之陳述，經告知被告簡
    式審判程序之旨，公訴人、被告對於本件改依簡式審判程序審理亦均表示無意見
    ，是本院即依前揭刑事訴訟法規定，裁定本件進行簡式審判程序，附此敘明。
據上論斷，應依刑事訴訟法第二百七十三條之一第一項、第二百九十九條第一項前段
，毒品危害防制條例第十條第一項、第二項，刑法第十一條前段、第五十一條第五款
、第七十四條第一款、第三十八條第一項第二款，判決如主文。
中　　　華　　　民　　　國　　九十三　　年　　　七　　　月　　 三十 　　日
                          臺灣板橋地方法院刑事第十四庭
                              法  官  絲鈺雲
右正本證明與原本無異
如不服本判決應於送達後十日內向本院提出上訴狀
                              書記官  許清秋
中　　　華　　　民　　　國　　九十三　　年　　　八　　　月　　　四　　　日
附錄本案論罪科刑法條全文
毒品危害防制條例第十條
施用第一級毒品者，處六月以上五年以下有期徒刑。
施用第二級毒品者，處三年以下有期徒刑。
